# 金融工具重分类问题

提问人：ahcoop 时间：2022-01-24 09:23:45
请教陈版主，A公司投资C公司，意图为获得股息红利及赚取出售股权差价,分类为以公允价值计量且其变动计入其他综合收益的金融资产，因投资多年该项目一直亏损并未获取分红，现打算仅以出售为目的并打算近期出售（已有买家对接），是否可以重分类为以公允价值计量且其变动计入当期损益的金融资产？准则第十九条 在初始确认时，企业可以将非交易性权益工具投资指定为以公允价值计量且其变动计入其他综合收益的金融资产，并按照本准则第六十五条规定确认股利收入。该指定一经做出，不得撤销。
请问只要是指定到其他综合收益的金融资产是不能重分类的，但如果是分类是否可以重分类，（A公司对C公司投资就是以交易性为目的并不适用指定情况）并不因是否是股权投资就不得重分类，债权投资就可重分类，应该以业务模式和金融资产的合同现金流量特征，这样理解是否正确？多谢陈版主解惑

回答人：chenyiwei
新金融工具准则下的“重分类”规定仅适用于债权类金融资产（即，合同现金流量特征符合“本金+利息”的基本借贷安排）。其他金融资产不得进行重分类。
对于股权投资，仅可在初始确认时对非交易性权益工具投资选择指定为其他权益工具投资，且该指定不得撤销，这就意味者在后续持有期间是不可以进行重分类的。